臺灣嘉義地方法院刑事判決　　　　　　 100年度交訴字第53號
公　訴　人　臺灣嘉義地方法院檢察署檢察官
被　　　告　莊竣帆
上列被告因公共危險等案件，經檢察官提起公訴（100年度偵字
第3581號），因被告於本院準備程序中就被訴事實為有罪之陳述
，經本院合議庭裁定由受命法官獨任以簡式審判程序審理判決如
下：
    主  文
莊竣帆犯過失傷害罪，處有期徒刑參月；又犯肇事致人傷害逃逸
罪，累犯，處有期徒刑柒月。應執行有期徒刑玖月。
    犯 罪 事 實
一、莊竣帆（起訴書誤載為莊峻帆）前因施用毒品案件，經本院
    判處有期徒刑3月確定，於民國99年11月9日執行完畢。詎其
    仍不知悔改，於100年4月22日15時50分許，騎乘車牌號碼
    870-HAQ號重型機車，沿嘉義市○○路○段機車優先道由北
    往南行駛，原應注意駕駛人騎乘機車應遵守道路交通標誌、
    標線之指示，依遵行之方向行駛，而依當時情形為日間光線
    、道路乾燥無障礙物，並無不能注意之情事，竟疏未注意及
    此，行經上開道路與嘉義市○○路○段交岔路口時，未依規
    定於停等線停止，而仍逕闖越紅燈向前行駛，適有謝承恩騎
    乘車牌號碼MT 9-628號重型機車搭載林宛詩沿上開世賢路二
    段慢車道由西往東方向行駛，行經上開交岔路口，見狀閃避
    不及因而發生碰撞，致謝承恩受有手肘、前臂及腕、小腿之
    表淺磨傷等傷害；林宛詩受有左小腿磨傷及瘀傷等傷害。詎
    莊峻帆肇事後雖停車察看，然其能預見車輛行駛過程中，若
    與其他車輛有所碰撞可能係撞及他人身體，而有致傷害之虞
    ，竟仍基於交通肇事逃逸之不確定故意，為逃避責任而另行
    起意，仍未予以處理或停留現場等候警方處理，便逕行騎乘
    上開車輛逃逸。
二、案經謝承恩、林宛詩訴由嘉義市政府警察局第一分局報請臺
    灣嘉義地方法院檢察署檢察官偵查起訴。
    理  由
一、本件被告莊竣帆所犯係死刑、無期徒刑、最輕本刑為3年以
    上有期徒刑以外之罪，亦非高等法院管轄第一審案件，且被
    告於本院準備程序中，已就被訴事實為有罪之陳述，經告知
    簡式審判程序之旨後，被告及檢察官對於本件改依簡式審判
    程序審理均表示同意，本院依刑事訴訟法第273條之1第1項
    規定，當庭裁定本件進行簡式審判程序，是本件依刑事訴訟
    法第273條之2規定，不受同法第159條第1項、第161條之2、
    第161條之3、第163條之1及第164條至第170條有關證據提示
    、交互詰問及傳聞證據等相關規定之限制，合先敘明。
二、上開犯罪事實，業據被告坦承不諱，核與證人即告訴人謝承
    恩、林宛詩於警詢時供述情節相符（警卷第6-7頁、9-10 頁
    ），此外，並有道路交通事故現場圖、道路交通事故調查報
    告表(一) 、(二)、記載告訴人2人受傷之台中榮總嘉義分院
    100年4月22日診斷證明書2份、肇事逃逸翻拍照片2張、交通
    事故現場照片12張等附卷可稽（見警卷第12、13、16、20
    至第27頁）。足認被告自白確與事實相符。本案事證明確，
    被告犯行，均洵堪認定，應依法論科。
三、核被告所為，分別係犯刑法第284條第1項前段之過失傷害罪
    及第185條之4之肇事致人傷害逃逸罪。被告1行為，同時致
    告訴人2人受傷，係1行為觸犯2相同過失傷害罪名，為同種
    想像競合犯，應依刑法第55條規定從一過失傷害罪處斷。其
    所犯上開數罪行為互殊，觸犯構成要件不同之罪名，應予分
    別論處，併合處罰。又其前因毒品案件，經本院以99年度嘉
    簡字第950號判決判處有期徒刑3月確定，於99年11月9日縮
    短刑期執行完畢，有臺灣高等法院被告前案紀錄表1份在卷
    可稽，其於受徒刑之執行完畢後，5年以內故意再犯本件有
    期徒刑以上之肇事致人傷害逃逸罪，此部分為累犯，應依刑
    法第47條第1項規定加重其刑。爰審酌被告犯後坦承犯行之
    態度、過失之程度、告訴人等所受之傷害、迄今尚未與被害
    人達成和解及被告肇事逃逸之動機、目的、手段、暨其自陳
    國中畢業之教育程度、未婚、從事粗工等一切情狀，分別量
    處如主文所示之刑，並定其應執行之刑。又因數罪併罰中之
    一罪，依刑法規定得易科罰金，若因與不得易科之他罪併合
    處罰結果而不得易科罰金時，原可易科部分所處之刑，自亦
    無庸為易科折算標準之記載（司法院釋字第144號解釋參照
    ），故過失傷害部分，雖係最重本刑為5年以下有期徒刑以
    下之刑之罪，而受6個月以下有期徒刑之宣告，亦毋庸諭知
    易科罰金折算標準，附此敘明。
據上論斷，應依刑事訴訟法第273條之1第1項、第299條第1項前
段，刑法第284條第1項前段、第185條之4、第47條第1項、第55
條、第51條第5款，刑法施行法第1條之1第1項、第2項前段，判
決如主文。
本案經檢察官陳志川到庭執行職務。
中    華    民    國    100    年    7    月    29    日
                  交通法庭     法  官  葉淑儀
以上正本證明與原本無異。
如不服本判決應於收受判決後10日內向本院提出上訴書狀，並應
敘述具體理由；其未敘述上訴理由者，應於上訴期間屆滿後20日
內向本院補提理由書（均須按他造當事人之人數附繕本）「切勿
逕送上級法院」。告訴人或被害人如對於本判決不服者，應具備
理由請求檢察官上訴，其上訴期間之計算係以檢察官收受判決正
本之日期為準。
中    華    民    國    100    年    7    月    29    日
                               書記官  劉美娟
附錄本案論罪科刑法條：
中華民國刑法第185條之4（肇事遺棄罪）
駕駛動力交通工具肇事，致人死傷而逃逸者，處6月以上5年以下
有期徒刑。
第284條（過失傷害罪）
因過失傷害人者，處6月以下有期徒刑、拘役或5百元以下罰金，
致重傷者，處1年以下有期徒刑、拘役或5百元以下罰金。
從事業務之人，因業務上之過失傷害人者，處1年以下有期徒刑
、拘役或1千元以下罰金，致重傷者，處3年以下有期徒刑、拘役
或2千元以下罰金。